# 期末汇率选择

提问人：zzh1iin 时间：2012-12-11 22:42:47
在陈版外出前，再次求助陈版 公司在年末进行汇率这算是，是不是必须用人民银行公布的中间价呢？ 我一公司准备采用中国银行公布的 现钞买入价和现钞卖出价之间的中间价作为年末汇率，在政策上是否可行？ 准则只是说“通常采用”，而不是必须采用。
另外，在税务上是否可以接受？
谢谢陈版啊。

回答人：chenyiwei
原则上采用中国人民银行和国家外汇管理局公布的中间价。对于采用商业银行公布的中间价的情形，视其对财务报表整体影响程度的重大性，考虑能否接受。